臺灣高等法院刑事裁定　　　　　　　　　　　　　　　九十一年度抗字第一九八號
　　抗　告　人
　　即　受刑人　甲○○
右列抗告人因聲請撤銷緩刑案件，不服臺灣桃園地方法院中華民國九十一年三月十五
日九十一年度撤緩字第一八號裁定，提起抗告，本院裁定如左：
    主  文
抗告駁回。
    理  由
一、原裁定意旨略以：受刑人甲○○因犯詐欺罪，前經台灣桃園地方法院以八十八年
    二月十二日八十七年度易字第三０四五號、台灣高等法院以八十八年八月十七日
    八十八年度上易字第一二八三號判決判處有期徒刑五月，緩刑三年，並於八十八
    年八月十七日確定在案。受刑人又於緩刑期間之九十年八月十四日更犯收受物
    罪，經台灣桃園地方法院以九十年九月十二日九十年度壢簡字第九六四號判決判
    處有期徒刑二月，如易科罰金以三百元折算一日，並於九十年十一月十五日確定
    ，爰依刑法第七十五條第一項第一款規定，撤銷緩刑宣告等語。
二、抗告意旨略以：(一)受刑人於九十年八月間，係因疏忽未查驗行車執照，即向林姓
    男子借用機車，不料該機車竟為物，乃因過失行為觸犯物罪。按刑法第七十
    五條第二項規定，因過失犯罪者，不適用前項規定，即不得撤銷緩刑宣告。(二)受
    刑人所犯物罪，自經警查獲後，並未接獲檢察署、法院任何公文書，即被判決
    確定，顯然送達發生錯誤等語。
三、經查，受刑人所犯物罪，係被論處刑法第三百四十九條第一項之收受物罪，
    該罪係屬故意犯罪，並非過失犯罪，自無刑法第七十五條第二項規定之適用。原
    法院依刑法第七十五條第一項第一款規定撤銷緩刑宣告，即無不合。至於受刑人
    有無犯收受物罪之故意，應於審判程序中審酌認定，法院於撤銷緩刑宣告程序
    中無從加以斟酌。次查，受刑人所犯物罪，經檢察官依法聲請簡易判決處刑，
    由台灣桃園地方法院以九十年九月十二日九十年度壢簡字第九六四號判決判處有
    期徒刑二月，如易科罰金以三百元折算一日，判決書於九十年十月三日送達至受
    刑人位於桃園縣中壢市○○○路○段五一八號四樓住所，因未獲會唔受送達人本
    人，亦無受領文書之同居人或受僱人，乃寄存於桃園縣警察局中壢分局普仁派出
    所，並作送達通知書，黏貼於應受送達人門首。判決書嗣後並於九十年十一月五
    日送達予檢察官，受刑人及檢察官均未提起上訴，應於九十年十一月十五日判決
    確定等情，業經本院調取台灣桃園地方法院九十年度壢簡字第九六四號物案卷
    核閱查明。而受刑人住所地既在桃園縣中壢市○○○路○段五一八號四樓，所為
    寄存送達即合於法律規定，則於寄存當日即九十年十月三日發生送達效力，於扣
    除在途期間一日後，受刑人之上訴期間應於九十年十月十五日屆滿，縱受刑人實
    際未領取判決書，亦不生影響。受刑人指摘判決書送達發生錯誤等情，實不足取
    。
四、綜上所述，原法院裁定撤銷受刑人之緩刑宣告，依法並無不合。抗告人抗告意旨
    ，仍執前詞，指摘原裁定不當，提起抗告，為無理由，應予駁回。
五、據上論結，應依刑事訴訟法第四百十二條，裁定如主文。
中      華      民      國      九十一    年      五    月      十四    日
                              臺灣高等法院刑事第二十庭
                                  審判長法  官  葉  麗  霞
                                        法  官  段  景  榕
                                        法  官  李  錦  樑
右正本證明與原本無異。
不得再抗告。
                                        書記官  郭  台  發
中      華      民      國      九十一    年      五    月      十四    日
